臺灣新竹地方法院刑事判決　　　　　　　　　　　　　九十一年度易字第三八號
　　公　訴　人　臺灣新竹地方法院檢察署檢察官
　　被　　　告　丙○○
右列被告因違反保護令等案件，經檢察官提起公訴（九十山年度偵字第二三二號），
本院判決如左：
    主  文
丙○○違反法院依家庭暴力防治法第十三條所為禁止實施家庭暴力行為、禁止直接或
間接騷擾行為之裁定，處拘役伍拾玖日，如易科罰金，以佰元折算壹日。
    事  實
一、丙○○係乙○○之夫，二人間具有家庭暴力防治法第三條第一款所稱之家庭成員
    關係，惟丙○○沈迷於酒精，酒後時有暴力之行為，致雙方感情不睦，因丙○○
    曾於九十年九月二十三日毆打乙○○而實施家庭暴力之事實，經乙○○聲請，本
    院於民國九十年十二月二十日，依家庭暴力防治法第十三條第二項第一、二款之
    規定，以九十年度暫家護字第三九一號民事暫時保護令，核發禁止丙○○對乙○
    ○實施身體或精神上不法侵害之行為，且不得直接或間接對於乙○○為騷擾之聯
    絡行為之民事暫時保護令，該裁定業經送達於丙○○，詎丙○○竟不知悔改、警
    惕，而基於違反該民事暫時保護令及傷害之犯意，於飲酒後，於九十一年一月三
    日九時許，竟至位於新竹市○○路○段二一四巷一二二弄二三號乙○○工作處所
    ，為謾罵乙○○之騷擾行為，並將乙○○推倒在地，造成乙○○因此受有左肘及
    左膝擦傷之傷害，而違反上開民事暫時保護令所為禁止實施家庭暴力行為。
二、案經乙○○訴由新竹市警察局第一分局報請臺灣新竹地方法院檢察署檢察官偵查
    起訴。
    理  由
一、訊據被告丙○○固坦承收受前揭保護令，並至前開處所罵人，惟矢口否認有於右
    揭時地辱罵或毆打告訴人乙○○之犯行，辯稱：伊係罵一不詳姓名半夜至其住處
    按電鈴之人，告訴人有鑰匙，並非按電鈴之人，故非辱罵告訴人，且當日並未毆
    打告訴人，可能係告訴人自行跌倒云云，惟經查：
    （一）被告與告訴人為夫妻關係，告訴人前因遭受被告實施不法侵害行為，經本
          院以九十年度暫家護第三九一號核發民事暫時保護令，禁止被告對告訴人
          實施身體或精神上不法侵害行為，且不得直接或間接對於乙○○為騷擾之
          聯絡行為之民事暫時保護令，並於九十年十二月底送達於被告，有上開民
          事暫時保護令影本一件附卷可參，並經証人即警員甲○○結証甚詳，被告
          對此亦坦承在卷。
    （二）而被告確有於前揭時地至其妻乙○○工作處所為騷擾之行為，業經警員許
          國華結証在卷，被告亦坦承當日確實有至被害人乙○○工作場所辱罵人，
          雖辯稱非辱罵被害人，然參以常理，若確有不詳姓名之人亂按電鈴，理當
          在其住處罵人，豈可能至被害人之工作場所對該名亂按其住處電鈴之不知
          名，且亦不知係何人之人予以辱罵？故被告前開所辯顯係卸責之詞，不堪
          採信，則被告於接獲暫時保護令，知悉不得對乙○○為騷擾之連絡行為後
          ，竟仍至被害人乙○○工作場所予以辱罵，顯已違背前揭保護令甚明。
    （三）又告訴人乙○○曾於九十一年一月三日十五時十分許至國軍新竹醫院附民
          眾診療服務處急診，經診斷受有左肘擦傷約三乘二公分、左膝擦傷約二乘
          二公分之事實，亦有該院於九十一年一月三日出具之診斷證明書一紙在卷
          可按，且經本院函調告訴人受傷就醫之紀錄，告訴人乙○○當日確受有前
          開傷害，有該院函覆之病歷資料及相片影本附卷可參，而依卷附相片所示
          ，告訴人所受之傷害係於左側膝部及手肘部位，其所受傷害之情形，核與
          告訴人指述經被告推倒受傷之情節相符，再參以經本院訊問被告何以告訴
          人當日有受傷時，亦供稱可能他跌倒（九十一年四月二十五日訊問筆錄）
          等語，顯核與告訴人前開指述相符，故當日告訴人確因跌倒受傷堪以認定
          ，則告訴人當日既在該處工作，在被告未至該處前均順利工作，而被告到
          場後，告訴人則受有傷害，依此亦足認被告對告訴人前開傷害當有加力之
          行為，堪信告訴人指述之係遭被告推倒而受傷之詞屬實，被告前開所辯顯
          亦不堪採信。
    （四）依上開證據，足以證明被告於右揭時地以手推打並辱罵告訴人，致告訴人
          受傷之事實，被告前開犯行並據告訴人乙○○指述甚明，並有酒精濃度測
          試表一紙在卷可稽，其前開所辯核與事實不符，顯屬事後卸責之詞，殊難
          採信。綜上所述，本件事證已臻明確，被告犯行洵堪認定，應依法論科。
二、核被丙○○所為，係犯家庭暴力防治法第五十條第一款、第二款之違反保護令罪
    、刑法第二百七十七條第一項之傷害罪。被告係以一傷害行為，同時觸犯違反保
    護令罪及傷害罪二罪名，為想像競合犯，應從一重依違反保護令罪處斷。爰審酌
    被告酒後不知節制，無故毆打及辱罵告訴人，實屬不該，及被告與告訴人係配偶
    關係，前因不法侵害告訴人之身體，經本院核發民事暫時保護令後，竟無視該保
    護令之存在，再次傷害告訴人，及告訴人所受傷勢並非嚴重，暨被告犯後未坦認
    犯行，態度並不佳等一切情狀，量處如主文所示之刑，並諭知易科罰金之折算標
    準，以資懲儆。
據上論斷，應依刑事訴訟法第二百九十九條第一項前段，家庭暴力防治法第五十條第
一款、第二款，刑法第十一條前段、第二百七十七條第一項、第五十五條、第四十一
條第一項前段，罰金罰鍰提高標準條例第一條前段、第二條，判決如主文。
本案經檢察官劉邦繡到庭執行職務。
中      華      民      國      九十一      年      八      月    六    日
                                臺灣新竹地方法院刑事第二庭
                                    法  官  王紋瑩
右正本證明與原本無異。
如不服本判決，應於判決送達後十日內向本院提出上訴狀( 應附繕本 )，上訴於
臺灣高等法院。
                                    書記官  馮玉玲
中      華      民      國      九十一      年      八      月    六    日
附錄本判決論罪引用之法條：
家庭暴力防治法第五十條第一款、第二款：
違反法院第十三條、第十五條所為之下列裁定者，為本法所稱之違反保護令罪，處三
年以下有期徒刑、拘役或科或併科新台幣十萬元以下罰金：
一、禁止實施家庭暴力行為。
二、禁止直接或間接騷擾、接觸、通話或其他連絡行為。
刑法第二百七十七條第一項：
傷害人之身體或健康者，處三年以下有期徒刑、拘役或一千元以下罰金。
